【裁判字號】    95,交簡上,61
【裁判日期】    950515
【裁判案由】    公共危險
【裁判全文】
臺灣高雄地方法院刑事判決            95年度交簡上字第61號
上訴人即被告  甲○○  26歲（民國68年5月18日生）
上列上訴人因公共危險案件，不服臺灣高雄地方法院高雄簡易庭
95年度交簡字第372 號中華民國95年2 月23日第一審簡易判決（
聲請簡易判決處刑書案號：95年度偵字第3387號），提起上訴，
本院第二審合議庭判決如下：
    主  文
上訴駁回。
甲○○緩刑貳年。
    事實及理由
一、本案經本院審理結果，認第一審判決之認事用法及量刑均無
    不當，應予維持，並引用第一審判決書記載之事實、證據及
    理由（如附件）。
二、被告以原審量刑過重為由，向本院提起上訴，請求撤銷原判
    決，改判較輕之刑。惟按法官於有罪判決中，究應如何量處
    罪刑，為實體法賦予審理法官裁量之刑罰權事項，法官行使
    此項裁量權，自得依據個案情節，參諸刑法第57條所定各款
    犯罪情狀之規定，於該法定刑度範圍內，基於合義務性之裁
    量，量處被告罪刑，此項量刑之裁量權，乃憲法所保障法官
    獨立審判之核心，法院行使此項裁量權，雖非得任意為之，
    仍應受一般法律原理原則之拘束，即仍須符合法律授權之目
    的、法律秩序之理念、國民法律感情及一般合法有效之慣例
    等規範，尤其應遵守比例原則及平等原則之意旨，否則即可
    能構成裁量濫用之違法（最高法院86年度台上字第7655 號
    判決參酌），然如非有裁量逾越或裁量濫用之明顯違法情事
    ，自不得擅加指摘其違法或不當，即使上級法院對下級法院
    裁量權之審查，亦應同此標準，此不僅在保障法官不受任何
    制度外之不當干涉，更保障法官不受制度內的異質干涉，此
    方符憲法第80條所宣示獨立審判之真義；易言之量刑輕重係
    屬事實審法院得依職權自由裁量之事項，苟已斟酌刑法第57
    條各款所列情狀而未逾越法定刑度，不得遽指為違法（最高
    法院72年台上字第6696號、75年台上字第7033號判例可資參
    照），又在同一犯罪事實與情節，如別無其他加重或減輕之
    原因，下級審量定之刑，亦無過重或失輕之不當情形，則上
    級審法院對下級審法院之職權行使，原則上應予尊重（最高
    法院85年度台上字第2446號判決可資參酌）。是本件原審認
    被告入境我國工作，對於我國政府於報章、雜誌及電視等大
    眾傳播媒體，呼籲民眾莫酒後駕車，並宣導酒後駕車將涉刑
    責一事，應知之甚詳，竟仍執意於飲酒後駕駛機車，經檢測
    吐氣所含酒精成分竟達每公升1.29毫克，顯已生影響其他用
    路人之安全，惟念其犯後坦承犯行，態度尚佳等一切情狀，
    依刑事訴訟法第449 條第1 項前段、第3 項、第454 條第2
    項，刑法第185 條之3 、第41條第1 項前段，罰金罰鍰提高
    標準條例第2 條，判處有期徒刑3 月，如易科罰金，以300
    元折算1 日，其認事用法並無違誤，量刑亦屬妥適。綜上，
    本件被告上訴意旨指摘原量刑過重，請撤銷改判較輕之刑，
    為無理由，應予駁回。
三、末查，被告前未曾受有期徒刑以上刑之宣告，有臺灣高等法
    院被告前案紀錄表1 紙在卷可查，其因一時失慮，致罹刑典
    ，犯後坦承犯行深表悔意，且其並已支付酒醉駕車之交通罰
    鍰4 萬5 千元，有收據1 紙在卷可查，而依我國於95年2 月
    5 日施行之行政罰法第26條第1 項之規定如一行為同時觸犯
    刑事法律及違反行政法上義務規定者，依刑事法律處罰，其
    立法精神即在於保障人民一事不受二罰，被告於該法施行前
    既已繳交上開交通罰鍰，其行為已受相當之處罰，再經此一
    刑事偵審程序，被告當能知所警惕，應無再犯之虞，本院認
    所宣告之刑以暫不執行為適當，爰依刑法第74條第1 款之規
    定，宣告緩刑2 年，以啟自新。
據上論斷，應依刑事訴訟法第455 條之1 第1 項、第3 項、第37
3 條、第368 條，刑法第74條第1 款，判決如主文。
中    華    民    國    95    年    5     月    15    日
                  刑事第五庭    審判長法  官  李嘉興
                                      法  官  陳君杰
                                      法  官  林俊寬
以上證明與原本無異。
不得上訴。
中    華    民    國    95    年    5     月    15    日
                                      書記官  蔡淑貞


司法院資訊處製作；財團法人民間司法改革基金會備份。
